臺灣臺中地方法院刑事判決
111年度交易字第298號
公  訴  人  臺灣臺中地方檢察署檢察官
被      告  詹家豪


上列被告因公共危險案件，經檢察官提起公訴（111年度偵字第4
606號），本院判決如下：
    主    文
詹家豪駕駛動力交通工具而吐氣所含酒精濃度達每公升零點二五
毫克以上，累犯，處有期徒刑捌月。
    犯罪事實
一、詹家豪於民國110年12月5日14時30分至15時許，在臺中市南
    區某工地飲用啤酒及含酒精之保力達飲料後，至同日16時30
    分許，其吐氣所含酒精濃度仍達每公升0.25毫克以上，仍騎
    乘牌照號碼HH9-263號重型機車上路。嗣於同日16時43分許
    ，行經臺中市西區自由路與林森路口，因行車搖擺為警攔檢
    ，員警對詹家豪施以吐氣酒精濃度檢測，於同日16時53分許
    測得其吐氣所含酒精濃度為每公升0.30毫克，始查悉上情。
    　　
二、案經臺中市政府警察局第一分局報告臺灣臺中地方檢察署檢
     察官偵查起訴。
    理    由
一、本案以下所引用具傳聞證據性質之供述證據，被告詹家豪、
     檢察官於本院言詞辯論終結前均未爭執其證據能力，且本 
    院審酌前開證據作成時之情況及證據取得過程等節，並無非
     出於任意性、不正取供或其他違法不當情事，且客觀上亦
    無 顯不可信之情況，復經本院於審判期日就上開證據依法
    進行 調查、辯論，是依刑事訴訟法第159條之5規定，均有
    證據能 力。
二、本案以下所引用卷內之酒精測定紀錄表、臺中市政府警察局
    舉發違反道路交通管理事件通知單影本、員警秘錄器錄影檔
    案擷取相片等非供述證據性質之證據資料，均無違反法定程
    序取得之情形，依刑事訴訟法第158條之4規定之反面解釋，
    均應有證據能力。
貳、認定犯罪事實所憑之證據及理由：
    上揭犯罪事實，業據被告詹家豪於警詢、偵訊時及本院審理
    時坦承不諱（見偵卷第38至40頁、第83頁；本院卷第32頁）
    ，且有⑴酒精測定紀錄表（見偵卷第49頁）、臺中市政府警
    察局舉發違反道路交通管理事件通知單影本（見偵卷第51頁
    ）；⑵員警秘錄器錄影檔案擷取相片（見偵卷第55至57頁）
    、員警偵查報告（見偵卷第35頁）附卷可稽，被告之自白確
    與事實相符。被告騎乘機車於上開時、地經警測得其吐氣中
    酒精濃度達每公升0.30毫克，已逾每公升0.25毫克以上，本
    案事證明確，被告犯行堪予認定，應依法論科。　　
叁、論罪科刑之理由：
一、按行為後法律有變更者，適用行為時之法律。但行為後之法
    律有利於行為人者，適用最有利於行為人之法律，刑法第2
    條第1項定有明文。被告詹家豪為本件行為後，刑法第185條
    之3業經總統於111年1月28日以華總一義字第11100012101號
    令修正公布，並於同年月30日生效施行，修正前刑法第185
    條之3第1項第1款規定：「駕駛動力交通工具而有下列情形
    之一者，處二年以下有期徒刑，得併科二十萬元以下罰金：
    一、吐氣所含酒精濃度達每公升零點二五毫克或血液中酒精
    濃度達百分之零點零五以上」，而修正後為：「駕駛動力交
    通工具而有下列情形之一者，處三年以下有期徒刑，得併科
    三十萬元以下罰金：一、吐氣所含酒精濃度達每公升零點二
    五毫克或血液中酒精濃度達百分之零點零五以上」，修正後
    法定刑已提高，是被告行為後法律已有變更，經比較新舊法
    之結果，以修正前刑法第185條之3第1項之規定有利於被告
    ，本件被告犯行，自應適用行為時法即修正前刑法第185條
    之3第1項規定。是核被告所為，係犯修正前刑法第185條之3
    第1項第1款之駕駛動力交通工具而吐氣所含酒精濃度達每公
    升0.25毫克以上罪。
二、被告前因公共危險案件，經本院以109年度交易字第730號判
    決判處有期徒刑7月確定（下稱前案），於110年4月12日執
    行完畢等情，有臺灣高等法院被告前案紀錄表在卷可按，其
    於受有期徒刑執行完畢後5年內，故意再犯本案有期徒刑以
    上之罪，為累犯。被告執行完畢之前案即為公共危險犯罪，
    與本案罪質相同，又被告於前案執行完畢未滿8月即犯本案
    ，本院認前案刑之執行對被告所生教化效果不顯，被告有特
    別之惡性而有加重其刑予以延長矯正之特別預防必要，爰依
    累犯規定加重其刑。 
三、爰審酌被告：⑴前已有公共危險案件犯罪紀錄，有臺灣高等 
    法院被告前案紀錄表附卷可稽，本件為第8次觸犯公共危險
    案件；⑵飲酒後枉顧公眾交通安全，貿然駕駛動力交通工具
    ，危害行車安全非淺；⑶犯後承認犯行，態度尚可；⑷於審理
    時自陳其家庭成員、經濟狀況等情，兼衡其本次駕駛動力交
    通工具種類為機車及所測得吐氣酒精濃度值為每公升0.30毫
    克（前案為駕駛機車，所測得吐氣酒精濃度值為每公升0.59
    毫克）等一切情狀，量處如主文所示之刑。被告騎乘之機車
    ，業據被告於警詢坦認為其所有，且有車號查詢機車車籍資
    料在卷可考，可認係刑法第38條第2項前段所規定供犯罪所
    用之物而屬於犯罪行為人者，然審酌若宣告沒收該機車，相
    較被告犯罪情節，實屬過苛，爰依刑法第38條之2第2項規定
    ，不予宣告沒收，附此敘明。
據上論斷，應依刑事訴訟法第299條第1項前段，刑法第2條第1項
前段、(修正前)第185條之3第1項第1款、第47條第1項，刑法施
行法第1條之1第1項，判決如主文。
本案經檢察官詹益昌提起公訴，檢察官張添興到庭執行職務。
中　　華　　民　　國　　111 　年　　5 　　月　　4 　　日
                  刑事第十三庭  法  官  林德鑫
以上正本證明與原本無異。
如不服本判決應於收受判決後20日內向本院提出上訴書狀，並應
敘述具體理由；其未敘述上訴理由者，應於上訴期間屆滿後20日
內向本院補提理由書（均須按他造當事人之人數附繕本）「切勿
逕送上級法院」。
                                書記官  高郁婷
中　　華　　民　　國　　111 　年　　5 　　月　　4 　　日
附錄本案所犯法條全文
修正前中華民國刑法第185條之3
駕駛動力交通工具而有下列情形之一者，處二年以下有期徒刑，
得併科二十萬元以下罰金：
一、吐氣所含酒精濃度達每公升零點二五毫克或血液中酒精濃度
    達百分之零點零五以上。
二、有前款以外之其他情事足認服用酒類或其他相類之物，致不
    能安全駕駛。
三、服用毒品、麻醉藥品或其他相類之物，致不能安全駕駛。
因而致人於死者，處三年以上十年以下有期徒刑；致重傷者，處
一年以上七年以下有期徒刑。
曾犯本條或陸海空軍刑法第五十四條之罪，經有罪判決確定或經
緩起訴處分確定，於五年內再犯第一項之罪因而致人於死者，處
無期徒刑或五年以上有期徒刑；致重傷者，處三年以上十年以下
有期徒刑。